臺灣高等法院臺南分院刑事裁定
110年度抗字第185號
抗  告  人  
即受刑人    王志嘉



上列抗告人即受刑人因定應執行刑案件，不服臺灣雲林地方法院
110年度聲字第150號中華民國110年2月26日裁定（聲請案號：臺
灣雲林地方檢察署110年度執字第83號）提起抗告，本院裁定如
下：
    主  文
抗告駁回。
    理  由
一、原裁定意旨略以：受刑人即抗告人因犯傷害等罪，先後判決
    確定如附表編號1至6所示，臺灣雲林地方檢察署檢察官(下
    稱聲請人)，聲請原審法院依刑法第53條、第51條第5款定其
    應執行刑，向犯罪事實最後判決法院即原審法院，聲請定應
    執行刑，並無不合，裁定應執行刑有期徒刑18年等旨。
二、抗告意旨略以：抗告人之數罪併罰定執行刑，固屬法院自由
    裁量事項，仍應受內部及外部界限之拘束，抗告人所犯傷害
    、毒品危害防制條例等罪，於刑法廢除連續犯之後，雖以數
    罪論處，於定應執行刑時，應參諸與前科關聯性、行為侵害
    法益之加重效應、反映之人格特性及犯罪傾向、社會對特定
    犯罪期待等，為妥適裁量；多則司法判決，對於時間緊密行
    為、行為態樣、手段、動機相似者，併合處罰時，應酌定較
    低之應執行刑，始合乎公平及比例原則，抗告人所受定應執
    行刑過高，爰請撤銷原裁定改判云云。
三、按裁判確定前犯數罪者，併合處罰之；數罪併罰，分別宣告
    其罪之刑，其宣告多數有期徒刑者，於各刑中之最長期以上
    ，各刑合併之刑期以下，定其刑期，但不得逾30年，刑法第
    50條第1項前段、第51條第5款規定至明。又刑事訴訟法第37
    0 條第2 項、第3 項，已針對第二審上訴案件之定應執行刑
    ，明定有不利益變更禁止原則之適用；而分屬不同案件之數
    罪併罰有應更定執行刑之情形，倘數罪之刑，曾經定應執行
    刑，再與其他裁判宣告之刑定應執行刑時，在法理上亦同受
    此原則之拘束。亦即，另定之執行刑，其裁量所定之刑期，
    不得較重於前定之執行刑加計後裁判宣告之刑或所定執行刑
    之總和。又數罪併罰定應執行刑之案件，係屬法院自由裁量
    之事項，法院所為刑之酌定如未逾越上開規定之外部界限、
    定應執行刑之恤刑目的及不利益變更禁止原則，即不得指為
    違法。經查：
(一)抗告人因犯附表所示各罪，先後經判處罪刑確定，有各該判
    決書、臺灣高等法院被告前案紀錄表在卷可稽，所犯各罪行
    為均在最先確定裁判（編號1）之前，犯行雖有得易科罰金
    之罪及不得易科罰金之罪，經受刑人具狀請求聲請人合併刑
    期聲請定應執行刑，有請求定應執行刑調查表在卷可憑（聲
    字卷第49頁），聲請人乃以原審法院為本案犯罪事實最後判
    決之法院，聲請定其應執行之刑，洵屬有據，應予准許。
(二)原審審酌抗告人所犯附表編號1 至2及編號3（其中1罪）、
    編號4（其中2罪）、編號5（其中3罪）所示各罪均為施用第
    一、二級毒品罪，編號3、4其餘各罪為竊盜罪、竊盜未遂罪
    及攜帶兇器竊盜罪，編號5其餘各罪為販賣第一、二級毒品
    罪，編號6則為成年人與少年共同實施對少年犯傷害罪，犯
    罪類型多種、且各類型犯罪反覆為之，非難程度各有高低狀
    況，各罪刑度於定刑時已扣減而定應執行刑；暨依其責任，
    就抗告人所犯如附表所示各所宣告之刑，各於刑期中最長期
    者以上（編號5各罪中之有期徒刑8年），各罪合併刑期為87
    年3月以下（本院按：如含定應執行刑，因編號1、2、3、4
    、5各曾定應執行刑有期徒刑10月、1年6月、2年2月、3年8
    月、10年2月，與編號6所處有期徒刑3月，合併刑期總合為1
    8年7月），就各罪所處之有期徒刑，定其應執行刑有期徒刑
    18年，核屬原審定刑裁量權之合法行使，並未悖於法律秩序
    之理念，符合法規範之目的，於罪刑相當原則亦無違背。
(三)原裁定就聲請人所具「受刑人甲○○定應執行刑案件一覽表」
    ，逐一補充及更正如下：①編號1、2之「偵查（自訴）機關
    年度案號」欄位所載之「雲林地檢108 年度毒偵字第928 號
    」均應補充為「雲林地檢108 年度毒偵字第928號、第1100
    號、第1187號」；②編號3、4之「罪名」欄位所載之「毒品
    危害防制條例」均應更正為「毒品危害防制條例等」，「偵
    查（自訴）機關年度案號」欄位所載之「雲林地檢108年度
    毒偵字第667號等」均應補充為「雲林地檢108年度毒偵字第
    667號、第808號、108年度偵字第2893號、第3352號、第348
    3號、第3667號、第3938號、第4156號、第4186號、第4190
    號、第4876號」，「最後事實審案號」及「確定判決案號」
    欄位所載之「108年度訴字第537號等」均應補充為「108年
    度訴字第537號、第593號、108年度易字第第556號、第609
    號、617號、第642號」；③編號5之「偵查（自訴）機關年度
    案號」欄位所載之「雲林地檢108年度偵字第4783號等」應
    補充為「雲林地檢108年度偵字第4783號、第4853號、第485
    4號、第5189號、第5936號、108年度撤緩毒偵字第308號、1
    08年度毒偵字第826號」，「最後事實審案號」及「確定判
    決案號」欄位所載之「108年度訴字第689號等」應補充為「
    108年度訴字第689號、第791號、第867號」外，餘均引用如
    附件，併予敘明。　
四、抗告意旨顯係徒憑自己說詞及比附不相類同之司法判決，謂
    定應執行刑未考量各罪本質為連續犯云云；惟原裁定已就抗
    告人所犯各罪時、地接近，同類型之多數案件之非難程度，
    已為合理之考量，並考量其曾定應執行刑，在各罪合併刑期
    界限之內（有期徒刑87年3月），定其應執行刑；雖未敘明
    裁量所定之刑期，不得較重於前定之執行刑加計後裁判宣告
    之刑或所定執行刑總和（即有期徒刑18年7月）等理由，然
    已於裁量時審酌各罪刑度於定刑時已扣減而定應執行刑等旨
    ，實際上適切反映定應執行刑之恤刑目的及不利益變更禁止
    原則，整體言之，所為定應執行刑，仍屬裁量權之適法行使
    ，抗告人任意指摘為違法不當，為無理由，應予駁回。
五、依刑事訴訟法第412條裁定如主文。
中　　華　　民　　國　　110 　年　　3 　　月　　19　　日
                  刑事第四庭    審判長法  官  郭玫利
                                      法  官  陳金虎
                                      法  官  蔡廷宜
以上正本證明與原本無異。
如不服本裁定，應於收受本裁定後五日內向本院提出再抗告狀。
　　　　　　　　　　　　　　　　　　　書記官  葉宥鈞
中　　華　　民　　國　　110 　年　　3 　　月　　19　　日
附表：受刑人甲○○定應執行刑案件一覽表